【裁判字號】    95,財管,7
【裁判日期】    950630
【裁判案由】    選任遺產管理人
【裁判全文】
臺灣臺南地方法院民事裁定               95年度財管字第7號
聲  請  人  甲○○○○○○○○○產管理股份有限公司
法定代理人  乙○○
代  理  人  董華廷
上列聲請人聲請為被繼承人丁○○選任遺產管理人事件，本院裁
定如下：
    主      文
指定丙○○（男，民國○○○年○月○日生，身分證統一編號：
Ｚ000000000號，住台南市○○區○○路四段三六巷四
九號）為被繼承人丁○○（男，民國○○○年○月○○日生，身
分證統一編號：Ｚ000000000號，生前最後住所：台南
縣永康市○○○路二四二巷四弄七七號，民國九十三年十一月十
七日死亡）之遺產管理人。
聲請程序費用由被繼承人丁○○之遺產負擔。
    理      由
一、按繼承人均拋棄其繼承權者，準用關於無人承認繼承之規定
    ，民法第1176條第6項定有明文。又繼承開始時，繼承人之
    有無不明，而不能依民法第1177條選定遺產管理人時，得由
    利害關係人聲請法院選任之；又按繼承人因故不能管理遺產
    ，或未委任遺產管理人，被繼承人亦無遺囑指定者，得由利
    害關係人聲請法院選任遺產管理人，民法第1178條第2項、
    非訟事件法第79條第1項分別定有明文。揆諸前揭規定意旨
    ，於繼承人皆拋棄其繼承權，無人繼承時，亦應許利害關係
    人聲請法院選任遺產管理人，俾為遺產之處置。
二、本件聲請意旨略以：緣鈞院93年度執字第19641號強制執行
    事件，債務人丁○○於民國93年11月17日亡故，其法定繼承
    人皆已依法聲明拋棄繼承，聲請人為被繼承人丁○○上開強
    制執行事件中之債權人，被繼承人丁○○之各順位繼承人雖
    均拋棄繼承，然其弟丙○○為上開強制執行事件之主債務人
    ，而被繼承人則為丙○○之連帶保證人，且丙○○對於被繼
    承人丁○○之債權債務關係及財產狀況，應較他人或國有財
    產局更為了解，故聲請人爰依法聲請選任丙○○為被繼承人
    丁○○之遺產管理人等語。
三、經查：聲請人主張之上開事實，業據其提出本院民事執行處
    函文影本2紙、本院民事執行處通知影本2紙、繼承系統表1
    件、戶籍謄本10件、借據影本2件、本院債權憑證影本1件、
    債權讓與聲明書本2件為證，復經本院依職權調取本院94年
    度繼字第80號拋棄繼承聲請卷宗核閱無誤，是聲請人之主張
    堪信為真實。又查被繼承人丁○○之繼承人均已聲明拋棄繼
    承權，又未準用民法第1177條規定選定遺產管理人，而聲請
    人為被繼承人之債權人，故其以利害關係人聲請選任被繼承
    人之遺產管理人，核與上開規定並無不合，應予准許。
四、又聲請人聲請指定丙○○擔任被繼承人丁○○之遺產管理人
    ，雖丙○○並未到庭陳述其意見，復未提出任何書狀表達其
    意願，惟本院審酌上開強制執行事件之主債務人係丙○○，
    被繼承人則為丙○○之連帶保證人，有借據影本2紙在卷可
    稽，丙○○與被繼承人丁○○為連帶債務人，且為丁○○之
    弟，兩人關係密切，對丁○○所有之財產、對外之債務關係
    知之甚詳，定能對被繼承人丁○○之遺產善盡管理人之責，
    是以聲請人請求指定丙○○為遺產管理人，尚稱妥適，爰選
    任丙○○為被繼承人丁○○之遺產管理人。
五、依非訟事件法第157條，裁定如主文。
中    華    民    國    95    年    6     月    30    日
                        家事法庭法  官  黃瑪玲
以上正本證明與原本無異
如對本裁定抗告須於裁定送達後十日內向本院提出抗告狀，並應
繳納抗告裁判費新台幣一千元。
中    華    民    國    95    年    6     月    30    日
                                書記官  黃坤義


司法院資訊處製作；財團法人民間司法改革基金會備份。
